臺灣臺北地方法院刑事判決　　　九十三年度訴字第一六七八號
　　公　訴　人　臺灣臺北地方法院檢察署檢察官
　　被　　　告　甲○○
上列被告因違反毒品危害防制條例案件，經臺灣臺北地方法院檢
察署檢察官提起公訴（九十三年度毒偵字第二二六○號），再經
臺灣板橋地方法院檢察署檢察官請求併案審理（案號：臺灣板橋
地方法院檢察署九十四年度核退毒偵字第二六七號、臺灣板橋地
方法院檢察署九十四年度核退毒偵字第五三八號），本院依通常
程序審理，因被告於準備程序進行中就被訴事實為有罪之陳述，
且所犯非死刑、無期徒刑、最輕本刑為三年以上有期徒刑之罪或
高等法院管轄第一審案件，經告知簡式審判程序之旨，並聽取檢
察官及被告等意見後，經本院合議庭裁定由受命法官獨任進行簡
式審判程序，本院判決如下：
    主      文
甲○○連續施用第一級毒品，累犯，處有期徒刑捌月，扣案如附
表所示之第一級毒品海洛因（合計總淨重拾柒點肆參公克）沒收
銷燬之；又連續施用第二級毒品，累犯，處有期徒刑伍月，扣案
如附表所示之第二級毒品安非他命（合計總淨重參拾貳點柒公克
）及含有安非他命殘渣之玻璃球陸顆均沒收銷燬之，扣案之安非
他命吸食器貳組沒收。應執行有期徒刑拾月，扣案如附表所示之
第一級毒品海洛因（合計總淨重拾柒點肆參公克）及第二級毒品
安非他命（合計總淨重參拾貳點柒公克）暨含有安非他命殘渣之
玻璃球陸顆均沒收銷燬之，扣案之安非他命吸食器貳組沒收。
    事      實
一、甲○○曾因違反毒品危害防制條例案件，經臺灣板橋地方法
    院民國八十八年訴字第六六五號刑事判決判處有期徒刑七年
    ，經上訴後，臺灣高等法院八十八年上訴字第三０一七號刑
    事判決撤銷原判決，改判有期徒刑四年，經上訴後，最高法
    院八十九年台上字第四三一九號刑事判決駁回上訴維持原判
    決並於八十九年七月二十日確定，已於九十三年三月十六日
    假釋出監，於九十三年六月十日保護管束期滿執行完畢（已
    構成累犯），又前於九十年間因違反毒品危害防制條例案件
    ，經臺灣板橋地方法院九十年毒聲字第七０二號刑事裁定令
    入臺灣臺北看守所附設勒戒處所觀察、勒戒後，於九十年二
    月二十二日因無繼續施用之傾向觀察勒戒執行完畢釋放。詎
　　甲○○竟分別基於施用第一級毒品海洛因及第二級毒品安非
  　他命之概括犯意，自九十三年九月二十九日回溯二十六小時
    內之某時起至九十四年一月七日回溯二十六小時內之某時止
    ，連續於臺北市中山區○○○路○段五二號宣美飯店三○八
    室、臺北縣泰山鄉○○路○段二一四號前及不詳地點等處，
    施用第一級毒品海洛因多次，並自九十三年九月二十九日回
    溯九十六小時內之某時起至九十四年一月七日回溯九十六小
    時內之某時止，連續於臺北市中山區○○○路○段五二號宣
    美飯店三○八室、臺北縣中和市○○路五六巷二號二樓、臺
    北縣泰山鄉○○路○段二一四號前及不詳地點等處，施用第
    二級毒品安非他命多次。嗣甲○○於九十四年一月七日凌晨
    一時十分許，為警於臺北縣泰山鄉○○路○段二一四號前查
    獲，並扣得如附表所示之第一級毒品海洛因（合計總淨重十
　　七點四三公克）、第二級毒品安非他命（合計總淨重三十二
  　點七公克）及含有安非他命殘渣之玻璃球六顆，暨其所有供
    施用安非他命之用之吸食器二組（查扣之時間、地點、品名
    及數量詳如附表）。
二、案經臺北市政府警察局中山分局、臺北縣警察局新莊分局報
    請臺灣臺北地方法院檢察署檢察官偵查起訴暨移送併案審理
    ，由本院依通常程序審理，因甲○○於準備程序進行中就被
    訴事實為有罪之陳述，且其所犯非死刑、無期徒刑、最輕本
    刑為三年以上有期徒刑之罪或高等法院管轄第一審案件，經
    告知簡式審判程序之旨，並聽取檢察官及甲○○之意見後，
    經本院合議庭裁定由受命法官獨任進行簡式審判程序。
    理      由
一、上揭犯罪事實，業據被告甲○○於本院審理時坦承不諱（見
    本院卷第八十四頁、第八十九頁），且被告分別於九十三年
    九月二十九日、九十三年十二月十三日、九十四年一月七日
    為警查獲後所採集之尿液，經先後送台灣尖端先進生技醫藥
    股份有限公司、台灣尖端先進生技醫藥股份有限公司、臺灣
    檢驗科技股份有限公司，以酵素免疫學分析法及氣相層析質
    譜儀法檢驗結果，確呈鴉片類藥物嗎啡、安非他命陽性反應
    ，有前揭各公司之濫用藥物尿液檢驗報告三件附卷可稽（見
    臺灣臺北地方法院檢察署九十三年毒偵字第二二六○號卷第
    八頁、臺灣板橋地方法院檢察署九十四年度核退毒偵字第二
    六七號卷第三頁、臺灣板橋地方法院檢察署九十四年度核退
    毒偵字第五三八號卷第二頁）。又如附表編號一、三所示為
    警查扣之白色粉末（分別為淨重九點八九公克、七點五四公
    克），經鑑定結果均含第一級毒品海洛因成分，有法務部調
    查局鑑定通知書及煙毒鑑定證明附卷可參（見臺灣臺北地方
    法院檢察署九十三年核退字第六一一六號卷第十八頁，臺灣
    板橋地方法院檢察署九十四年度毒偵字第二二三號卷第二十
    五頁），如附表編號一、二、三所示為警查扣之透明晶體（
    分別為淨重四點二六公克、二十六公克、二點四四公克），
    經鑑定結果均含第二級甲基毒品安非他命成分，有國防部憲
    兵司令部鑑驗通知書、毒品初步鑑驗報告書及煙毒鑑定證明
    在卷足憑（見臺灣臺北地方法院檢察署九十三年毒偵字第二
    二六○號卷第九頁，臺灣板橋地方法院檢察署九十三年度毒
    偵字第五六九四號卷第二十頁，臺灣板橋地方法院檢察署九
    十四年度毒偵字第二二三號卷第二十五頁），並有扣案之被
    告所有含有安非他命殘渣之玻璃球六個及供被告施用安非他
    命之用之吸食器二組可稽，足資擔保被告之任意性自白與事
    實相符，堪以信實。
二、被告前於九十年間因違反毒品危害防制條例案件，經臺灣板
    橋地方法院九十年毒聲字第七０二號刑事裁定令入臺灣臺北
    看守所附設勒戒處所觀察、勒戒後，於九十年二月二十二日
    因無繼續施用之傾向觀察勒戒執行完畢釋放，有臺灣高等法
    院被告全國前案紀錄表在卷可參，是被告施用毒品經觀察、
    勒戒執行完畢釋放後五年內再犯本案之施用第一、二級毒品
    案件等情，堪予認定，本件事證明確，被告犯行洵堪認定。
三、按海洛因及安非他命分別為毒品危害防制條例第二條第二項
　　第一款及第二款所規定之第一級毒品及第二級毒品，核被告
  　所為，係犯毒品危害防制條例第十條第一項施用第一級毒品
    罪及同條第二項施用第二級毒品罪。被告持有毒品海洛因及
    安非他命分係供自己施用，應為高度之施用毒品犯行所吸收
    ，持有第一級、第二級毒品均不另論罪。又起訴書犯罪事實
    欄雖僅記載被告各於九十三年九月二十九日回溯二十六小時
    內、回溯九十六小時內之某時，在臺北市中山區○○○路○
    段五二號宣美飯店三○八室分別施用第一、二級毒品之事實
    ，而未敘及被告自九十三年九月二十九日回溯二十六小時內
    之某時起至九十四年一月七日回溯二十六小時內之某時止，
    連續施用第一級毒品海洛因多次，及自九十三年九月二十九
    日回溯九十六小時內之某時起至九十四年一月七日回溯九十
    六小時內之某時止，連續施用第二級毒品安非他命多次等事
    實（即臺灣板橋地方法院檢察署九十四年度核退毒偵字第二
    六七號、臺灣板橋地方法院檢察署九十四年度核退毒偵字第
　　五三八號移送併案審理之事實），然該移送併辦部分之事實
  　與起訴書所記載之犯罪事實間，既具有連續犯之裁判上一罪
    關係，自應為起訴效力所及，且業經本院當庭諭知被告此部
    分犯罪事實及所犯法條，本院自得一併審究。被告先後多次
    施用第一級毒品海洛因及第二級毒品安非他命犯行，時間緊
    接，犯罪構成要件相同，顯各基於概括犯意為之，均應依刑
    法第五十六條連續犯規定各論一罪，並均加重其刑。被告因
    違反毒品危害防制條例案件，經臺灣高等法院八十八年上訴
    字第三０一七號刑事判決判處有期徒刑四年，經上訴後，最
    高法院八十九年台上字第四三一九號刑事判決駁回上訴維持
    原判決於八十九年七月二十日確定，於九十三年三月十六日
    假釋出監，甫於九十三年六月十日保護管束期滿執行完畢，
    有臺灣高等法院被告全國前案紀錄表在卷可憑，其於執行完
    畢後五年之內再犯有期徒刑以上之施用第一級毒品、施用第
    二級毒品，為累犯，均應依刑法第四十七條規定加重其刑，
    並均依法遞加之。被告所犯前開二罪間，犯意各別，行為互
    殊，應分論併罰。爰審酌被告多次施用毒品，經觀察、勒戒
    期滿後仍再犯戕害己身，惟於本院審理時已知悔悟並表明願
    藉此次服刑機會戒絕毒品，及審理時坦承犯行態度良好暨其
    他一切情狀，分別量處如主文所示之刑，並定應執行之刑。
四、扣案如附表編號一、三所示之第一級毒品海洛因（總淨重十
    七點四三公克）及如附表編號一、二、三所示之第二級毒品
    安非他命（總淨重三十二點七公克）暨含有安非他命殘渣之
    玻璃球六顆，依法不得持有，不問屬於犯人與否，均應依毒
    品危害防制條例第十八條第一項前段規定沒收銷燬之。又扣
    案之吸食器二組，屬於被告所有，且係供被告施用安非他命
    所用之物等情，業據被告供明在卷（見本院卷第九十頁），
    應依刑法第三十八條第一項第二款規定併予宣告沒收。
據上論斷，應依刑事訴訟法第二百七十三條之一第一項、第二百
九十九條第一項前段，毒品危害防制條例第十條第一項、第二項
、第十八條第一項前段，刑法第十一條前段、第五十六條、第四
十七條、第五十一條第五款、第三十八條第一項第二款，判決如
主文。
本案經檢察官詹喬偉到庭執行職務。
中　　華　　民　　國　　九十四　年　　六　　月　　十  日
                      刑事第十一庭法　官　陳正昇
以上正本證明與原本無異。
如不服本判決，應於判決送達後十日內，向本院提出上訴狀。
                                  書記官  陳豪達
中　　華　　民　　國　　九十四　年　　六　　月　　十  日
